【裁判字號】    89,上易,2172
【裁判日期】    900424
【裁判案由】    竊盜
【裁判全文】
臺灣高等法院高雄分院刑事判決          八十九年度上易字第二一七二號
    上訴人
    即被告  甲○○
右上訴人因竊盜案件，不服臺灣屏東地方法院八十九年度易字第七五五號中華民國八
十九年十月二十日第一審判決（起訴案號：臺灣屏東地方法院檢察署八十九年度偵字
第二二八九號），提起上訴，本院判決如左：
      主      文
上訴駁回。
      事實及理由
一、本案經本院審理結果，認第一審判決認事用法及量刑均無不當，應予維持，並引
    用第一審判決書記載之事實、證據及理由（如附件）。
二、被告甲○○具狀聲請上訴，仍如在原審審理時所辯，陳稱係看見告訴人乙○之財
    神爺小吃部失火，為救火而毀損越過玻璃門窗，進入廚房，以菜刀挖洞打開小門
    行至櫃檯，欲找尋電話號碼告知告訴人前來處理，未打通電話，走到小門要越窗
    離開，即被外面保全人員攔阻，因而被誤會係竊盜云云，然被告先後之供述矛盾
    不一，其行徑亦與一般救火情節殊異其趣，所辯顯係卸責之詞，不足採信，業據
    原審於判決理由具論甚詳，是被告上訴非有理由，應予駁回。
三、被告經本院合法傳喚，無正當理由不到庭，爰不待其陳述，逕行判決。
四、據上論斷，應依刑事訴訟法第三百六十八條、第三百七十三條、第三百七十一條
    ，判決如主文。
本案經檢察官鄭文貴到庭執行職務。
中    華    民    國         九十       年      四      月    二十四    日
                              臺灣高等法院高雄分院刑事第九庭
                                  審判長法官  張明松
                                        法官  江泰章
                                        法官  陳吉雄
右正本證明與原本無異。
不得上訴。
                                      書記官  沈有進
中    華    民    國         九十       年      四      月    二十六    日
                                                                      Ｈ
附件
臺灣屏東地方法院刑事判決                          八十九年度易字第七七五號
    公  訴  人  臺灣屏東地方法院檢察署檢察官
    被      告  甲○○  男四十歲（民國○○○年○月○日生）
                        住屏東市○○里○○路四十一巷八號
                       身分證統一編號：Ｔ一二一八三四四號
右列被告因竊盜案件，經檢察官提起公訴（八十九年度偵字第二二八九號），本院判
決如左：
     主  文
甲○○攜帶兇器毀越門扇於夜間侵入住宅竊盜，累犯，處有期徒刑捌月。
     事  實
一、甲○○前因偽造有價證券案件，經法院於民國八十二年八月二十五日判處有期徒
    刑三年確定，並於八十五年十一月三日執行完畢，不知警惕，復意圖為自己不法
    之所有，基於竊盜之故意，於八十九年四月十日凌晨三時許，前往屏東市○○路
    一三五號財神爺小吃部，先以石頭砸壞門窗，再持置於該小吃部內之客觀上具危
    險性之兇器菜刀一把敲壞大門後，並攜帶該店內亦具客觀危險性之兇器螺絲起子
    一支侵入該店內，竊得乙○所有新台幣（下同）五百八十元，嗣為警當場查獲，
    ，並扣得菜刀及螺絲起子各一支。
二、案經乙○訴由屏東縣警察局屏東分局移送台灣屏東地方法院檢察署檢察官偵查起
    訴。
     理  由
一、訊之被告甲○○固坦承於右揭時地，自財神爺小吃部之抽屜拿取一百多元，惟矢
    口否認有何竊盜犯行，辯稱：被告於當日目睹該小吃部著火，打開抽屜是要拿錢
    打電話叫消防人員過來，當天是前往救火而非偷錢云云。經查：右揭事實，業據
    告訴人乙○指述甚詳，並有菜刀及螺絲起子各一支扣案足佐，復有贓物保領結等
    件在卷可憑，且衡倘被告係欲進入小吃部內打電話，且被告供述身上有自己之硬
    幣，則被告實無須再打開櫃檯之抽屜拿錢，況被告在警供述進入屋內欲找東西吃
    ，嗣於偵訊時則改稱係欲入屋內尋找證件，而在本院審理時則翻異前詞謂欲前往
    救火，前後供述矛盾不一，況其行徑衡與一般救火情節亦殊異其趣，被告既未得
    告訴人同意，即擅取抽屜之金錢放入自己口袋，其為自己不法所有之意圖，已經
    明顯，上開所辯，顯係事後卸責之詞，洵不足採，事證明確，被告犯行堪以認定
    。
二、核被告所為係犯刑法第三百二十一條第一項第一款、第二款、第三款之加重竊盜
    罪。又被告前因偽造有價證券案件，經法院於八十二年八月二十五日判處有期徒
    刑三年確定，並於八十五年十一月三日執行完畢，有其全國前案紀錄表在卷足參
    ，其於上開刑之執行完畢後，五年以內再犯本件有期徒刑以上之本罪，為累犯，
    依刑法第四十七條規定加重其刑。茲審酌被告圖利行竊之動機、目的、手段、否
    認犯行、未與告訴人達成和解等情及其他一切情狀，爰量處如主文所示之刑。
據上論斷，應依刑事訴訟法第二百九十九條第一項前段，刑法第三百二十一條第一項
第一款、第二款、第三款、第四十七條，判決如主文。
中      華      民      國      八十九      年      十      月  二十    日
                                      臺灣屏東地方法院刑事第一庭
                                          法  官    蕭世昌
右正本證明與原本無異。
對於本判決如有不服應於收受送達後十日內向本院提出上訴書狀上訴於台灣高等法院
高雄分院並按他造當事人之人數附具繕本。
                                          書記官   曾文玲
中      華      民      國      八十九      年      十      月  二十    日
刑法第三百二十一條第一項：犯竊盜罪而有左列情形之一者，處六月以上五年以下有
期徒刑：
一、於夜間侵入住宅或有人居住之建築物、船艦，或隱匿其內而犯之者。
二、毀越門扇、牆垣或其他安全設備而犯之者。
三、攜帶兇器而犯之者。


司法院資訊處製作；財團法人民間司法改革基金會備份。
